【裁判字號】    89,易,2650
【裁判日期】    890727
【裁判案由】    竊盜等
【裁判全文】
臺灣高雄地方法院刑事判決                        八十九年度易字第二六五號
    公  訴  人  臺灣高雄地方法院檢察署檢察官
    被      告  乙○○
    被      告  甲○○
    被      告  丁○○
右列被告因竊盜等案件，經檢察官提起公訴（八十八年度偵字第二三八七０號），本
院判決如左：
    主  文
乙○○攜帶兇器竊盜，處有期徒刑柒月，扣案之Ｔ字型板手壹支沒收。
丁○○寄藏贓物，處有期徒刑肆月。
甲○○無罪。
    事  實
一、乙○○意圖為自己不法之所有，於民國八十八年九月二十四日二十時許，向甲○○佯稱欲向友人借車，由不知情之甲○○（詳如理由所述）以機車載乙○○至高
    雄縣仁武鄉○○村○○街七之一號前，隨即返家，乙○○則留於原地以預藏之客
    觀上足以對人之身體、生命構成威脅之Ｔ字型板手撬開丙○○所有置於該處車牌
    號碼ＸＴ－九二四七號自用小客車車門，行竊得手後將該車駛離，嗣並將該自小
    客車之ＣＤ音響拆下，於同日二十二時許，將拆下之音響委由不知情之戊○○持
    至高雄縣仁武鄉○○街四十六號交予丁○○保管，並託其出售，丁○○明知乙○○持有之音響來路不明，係屬贓物，仍予寄藏。嗣於八十九年九月二十四日二十
    二時二十分許，在高雄縣仁武鄉○○○路與永昌三街口為警查獲。
二、案經高雄縣警察局仁武分局報請台灣高雄地方法院檢察署檢察官偵查起訴。
    理  由
甲、乙○○、丁○○有罪部分：
  一、訊據被告乙○○對右揭行竊之事實坦承不諱，核與被害人丙○○之指述，及同
      案被告甲○○之供述相符，復有贓物認領保管單二紙附卷可稽，並有鐵質Ｔ字
      型板手扣案為憑，事證明確。另被告丁○○則矢口否認有寄藏贓物之犯行，辯
      稱：伊不知道寄放的音響是贓物云云。惟查：(1)上開汽車音響被告乙○○委由
      證人戊○○持至丁○○家寄放，並置於客廳之椅子上等情，業據被告乙○○、
      證人戊○○分別陳述在卷，而證人戊○○復證稱：「我拿去（指拿汽車音響）
      丁○○家放在他家的椅子上，丁○○剛好在樓梯口應該有看到，音響沒有用東
      西包裝，丁○○沒有問我何以有這個音響．．。」等語（詳八十九年七月十三
      日審判筆錄），且被告乙○○於警訊亦已供承拜託被告丁○○找買主、丁○○
      知情等語（詳八十八年九月二十五日警訊筆錄），足見被告丁○○事先即知同
      案被告乙○○欲寄放音響並託其找買主一事，否則焉有不問係何人寄放及來源
      之理？(2)又被告乙○○於為警查獲後，旋即帶同警方前往被告丁○○右揭住處
      找尋為拆下之汽車音響，在椅子上、下找，惟未能尋獲等情，業經被告乙○○
      於警訊及本院審理時供述明確，而被告丁○○在本院審理時卻稱：伊是在椅子
      下找到音響云云，足見被告丁○○於本院所供不實，再參酌證人戊○○證稱音
      響放置於客廳椅子上等情，足認被告丁○○有將該音響移置於他處藏匿之行為
      ；加以被告丁○○與被告乙○○相互熟識，應知被告乙○○並無汽車且無資力
      持有汽車音響，今竟持汽車音響託其尋找買主，益見其確知該音響為贓物之情
      。雖被告乙○○於本院審理時雖翻異前詞，供稱被告丁○○並不知該音響係贓
      物云云，然被告乙○○於警訊時所供，顯然較少受其他事、物或第三者之影響
      ，真實性較高，應以其於警訊中所述為可採，其嗣後有利被告丁○○之供述，
      顯係曲意護之詞，無足採信。綜上所述，本件事證明確，被告乙○○、丁○○二人犯行均堪認定。
  二、按被告乙○○持以行竊之鐵質Ｔ字型板手一支，前端尖銳，在客觀上足對人之
      身體、生命構成威脅，乃屬兇器，核其所為，係犯刑第三百二十一條第一項第
      三款之攜帶兇器竊盜罪，公訴人認其係犯同法第三百二十條第一項之普通竊盜
      罪，容有未洽，起訴法條應予變更。另被告丁○○所為，係犯刑法第三百四十
      九條第二項之寄藏贓物罪（檢察官事實欄已載明寄藏，論罪法條引用刑法第三
      百四十九條第一項收受贓物罪，顯係誤引，應予更正）。爰審酌被告乙○○意
      圖不法所有，持兇器竊取他人車輛，並將汽車之音響拆下欲加以變賣，對他人
      身命、財產之安全危害甚重，事後坦承犯行，態度良好；被告丁○○明知贓物
      卻加寄藏，並意欲媒介銷贓，犯後猶飾詞狡辯，毫無悔悟之意等一切情狀，分
      別量處如主文所示之刑。扣案之Ｔ字型板手一支，係被告乙○○所有，且係供
      犯本罪所用之物，依刑法第三十八條第一項第二款之規定，宣告沒收。
乙、甲○○無罪部分：
  一、公訴意旨另以：被告甲○○與同案被告乙○○共同意圖為自己不法之所有，於
      八十八年九月二十四日二十時許，由被告甲○○以機車載乙○○至高雄縣仁武
      鄉○○村○○街七之一號前，乙○○下手以Ｔ字型板手撬開車門，竊取丙○○
      所有之車牌號碼ＸＴ－九二四七號自用小客車，因認被告甲○○與乙○○共同
      涉犯刑法第三百二十條第一項（乙○○所犯部分業經本院變更起訴法條，詳如
      所述）之普通竊盜罪。
  二、按犯罪事實應依證據認定之，無證據不得推定其犯罪事實。又不能證明被告犯
      罪者，應諭知無罪之判決，刑事訴訟法第一百五十四條、第三百零一條第一項
      前段分別定有明文；且認定不利於被告之事實，須依積極證據，苟積極證據不
      足為不利於被告事實之認定時，即應為有利於被告之認定，更不必有何有利之
      證據，最高法院三十年上字第八一六號著有判例。
  三、公訴人認被告甲○○涉有刑法第三百二十條第一項之竊盜罪嫌，無非以被告甲○○與乙○○熟識，明知乙○○無能力擁有小客車，竟載其至行竊地點行竊，
      乙○○得手後，被告甲○○復在車內搜尋財物，又與乙○○駕駛上開小客車被
      查獲，足見與乙○○有犯意聯絡為其論據。訊據被告甲○○矢口否認有何竊盜
      犯行，辯稱：是乙○○要我載他去找朋友，我載他到那裡後就先走了，後來劉
      某到我家找我去丁○○家，我沒有問他車子何來，我不知道車子偷的，看到警
      察乙○○叫我跑，我也不知道發生何事，所以就跑等語。經查：同案被告乙○○自警訊至本院審理時止，均供稱：甲○○不知我要偷車，我跟他說我要去那
      裡找朋友借車，所以他載我到該處就先回去了，也不知道該車是贓車等語，核
      與被告甲○○所供相符，雖嗣後於八十九年九月二十四日二十二時二十分許，
      在高雄縣仁武鄉○○○路與永昌三街口為警查獲時，被告甲○○與乙○○同在
      乙○○所竊得之車號ＸＴ－九二四七號自用小客車內，然乙○○事先既已向被
      告甲○○稱欲向朋友借車，嗣乙○○駕駛偷得之汽車至甲○○住處載甲○○，
      並要甲○○在車內搜看是否有錢，然並不能因此即遽認被告甲○○與同案被告
      乙○○有行竊之共同犯意。此外，復查無其他積極證據證明被告甲○○與有何
      竊盜犯行，揆諸首揭法條規定及判例說明，自應為被告甲○○無罪之諭知。
據上論斷，應依刑事訴訟法第二百九十九條第一項前段、第三百條、第三百零一條第
一項，刑法第三百二十一條第一項第三款、第三百四十九條第二項、第三十八條第一
項第二款，罰金罰鍰提高標準條例第一條前段，判決如主文。
中      華      民      國      八十九      年    七    月    二十七    日
                                  臺灣高雄地方法院刑事庭
                                      法  官    吳  宏  榮
右正本證明與原本無異。
如不服本判決，應於判決送達後十日內，向本院提出上訴狀。
                                      書記官    呂  怜  勳
中      華      民      國      八十九      年    七    月    二十七    日
附錄本案論罪科刑法條：
刑法第三百二十一條第一項第三款
犯竊盜罪而有左列情形之一者，處六月以上五年以下有期徒刑：
三、攜帶兇器而犯之者。
刑法第三百四十九條第二項
搬運、寄藏、故買贓物或為牙保者，處五年以下有期徒刑、拘役或科或併科一千元以
下罰金。


司法院資訊處製作；財團法人民間司法改革基金會備份。
